臺灣花蓮地方法院刑事判決              100年度易字第307號
公  訴  人  臺灣花蓮地方法院檢察署檢察官
被      告  蕭明源
上列被告因竊盜案件，經檢察官提起公訴（ 100年度偵字第1970
、2483號），被告於準備程序中就被訴事實均為有罪之陳述，經
本院裁定依簡式審判程序審理，茲判決如下：
    主  文
蕭明源竊盜，累犯，處有期徒刑伍月，如易科罰金，以新臺幣壹
仟元折算壹日；又竊盜，累犯，處有期徒刑伍月，如易科罰金，
以新臺幣壹仟元折算壹日。應執行有期徒刑捌月，如易科罰金，
以新臺幣壹仟元折算壹日。
    事  實
一、前案紀錄：
(一)蕭明源前因竊盜案件，經本院於民國97年5月8日以97年度花
    簡字第211號判處有期徒刑5月確定。
(二)蕭明源復因竊盜案件，經本院於97年 5月29日以97年度簡字
    第56號判處有期徒刑5月確定。
(三)蕭明源再因竊盜案件，經本院於97年 5月22日以97年度易字
    第39號判處5罪，均為有期徒刑6月，並經臺灣高等法院花蓮
    分院於97年 8月29日以97年度上易字第86號判決駁回上訴而
    確定。
(四)上開案件經本院於97年11月3日以97年度聲字第641號裁定應
    執行有期徒刑2年9月確定，嗣蕭明源於99年 6月24日縮短刑
    期假釋出監，所餘刑期併付保護管束，而於99年11月 3日假
    釋期滿未經撤銷，視為執行完畢（成立累犯）。
二、本案事實：
(一)蕭明源意圖為自己不法之所有，基於竊盜之犯意，分別為下
    列行為：
  1.其於 100年1月13日下午3時許，徒手攀爬林肇祿位於花蓮縣
    花蓮市○○路145號2樓住處外之樓梯，進入屋內之神明廳（
    侵入住宅部分未據告訴），隨即竊取神明桌上之金牌共 7面
    ，得手後旋即離去。嗣林肇祿發覺而報案，經員警閱監視器
    錄影畫面後循線查獲。
  2.其於 100年1月30日上午8時30分許，在花蓮縣吉安鄉○○○
    街26巷10弄 6號附近，見張鏵云所有而交由吳哲旻管領使用
    車號857－QDC號機車鑰匙插在電門，乘機徒手竊取前開機車
    ，供己代步之用。嗣吳哲旻發覺而報案，經員警調閱監視器
    錄影畫面後循線查獲。
(二)案經林肇祿訴由花蓮縣警察局花蓮分局及花蓮縣警察局吉安
    分局報告臺灣花蓮地方法院檢察署檢察官偵查起訴。
    理  由
壹、程序事項：
    被告蕭明源所犯非死刑、無期徒刑、最輕本刑為 3年以上有
    期徒刑之罪，或高等法院管轄第一審之案件，被告於本院準
    備程序中，就被訴事實均為有罪之陳述，經告以簡式審判程
    序之旨，並聽取檢察官及被告之意見後，本院業已依刑事訴
    訟法第 273條之1第1項之規定，裁定進行簡式審判程序，是
    本案之證據調查，依刑事訴訟法第273條之2規定，不受同法
    第159條第1項、第161條之2、第161條之3、第163條之1及第
    164條至第170條規定之限制，合先敘明。
貳、實體事項：
一、上開事實二(一)1.，業據被告蕭明源於警詢時、偵訊中及本
    院審理中坦承不諱，核與證人即告訴人林肇祿於警詢時及偵
    訊中、證人即林肇祿鄰居王姿又於警詢證述之情節相符，並
    有監視器畫面翻拍照片、現場照片附卷可稽，足徵被告之自
    白與事實相符，可以採信。上開事實二(一)2.，業據被告於
    警詢時、偵訊中及本院審理中坦承不諱，核與證人即被害人
    張鏵云、吳哲旻於警詢時證述之情節相符，並有監視器畫面
    翻拍照片、贓物認領保管單、現場照片附卷可稽，足徵被告
    之自白與事實相符，可以採信。本案事證明確，被告之犯行
    均洵堪認定，應依法論科。
二、按行為後法律有變更者，適用行為時之法律。但行為後之法
    律有利於行為人者，適用最有利於行為人之法律，刑法第 2
    條第 1項定有明文。本案被告為上開事實二(一)1.竊盜犯行
    後，刑法第321條第1項規定業於100年1月10日修正，並於同
    年月26日公布，而自同年月28日起施行，修正前刑法第 321
    第第1項係規定「犯竊盜罪而有左列情形之一者，處6月以上
    、5 年以下有期徒刑：一、於夜間侵入住宅或有人居住之建
    築物、船艦或隱匿其內而犯之者。二、毀越門扇、牆垣或其
    他安全設備而犯之者。三、攜帶兇器而犯之者。四、結夥三
    人以上而犯之者。五、乘火災、水災或其他災害之際而犯之
    者。六、在車站或埠頭而犯之者。」修正為「犯竊盜罪而有
    下列情形之一者，處6月以上、5年以下有期徒刑，得併科新
    臺幣10萬元以下罰金：一、侵入住宅或有人居住之建築物、
    船艦或隱匿其內而犯之者。二、毀越門扇、牆垣或其他安全
    設備而犯之者。三、攜帶兇器而犯之者。四、結夥三人以上
    而犯之者。五、乘火災、水災或其他災害之際而犯之者。六
    、在車站、埠頭、航空站或其他供水、陸、空公眾運輸之舟
    、車、航空機內而犯之者。」經比較修正前、後之規定，可
    知刑法第321條第1項之法定本刑，修正前無罰金刑規定，修
    正後則增列「得併科新臺幣10萬元以下罰金」之規定；又修
    正前刑法第 321條第1項第1款係規定「夜間侵入住宅或有人
    居住之建築物、船艦或隱匿其內而犯之者」，修正後規定則
    不限於「夜間」；另修正前刑法第 321條第1項第6款限於「
    在車站或埠頭而犯之」，修正後則規定「在車站、埠頭、航
    空站或其他供水、陸、空公眾運輸之舟、車、航空機內而犯
    之者」。可知，修正後刑法第321條第1項之規定並非較有利
    於被告，從而，被告所為上開事實二(一)1.竊盜犯行既不該
    當修正前刑法第321條第1項第1款規定，則應論以刑法第320
    條第1項之竊盜罪。
三、核被告所為，均係犯刑法第320條第1項之竊盜罪。被告所犯
    二次犯行，犯意各別，行為互殊，應分論併罰。被告前曾受
    如事實欄所載有期徒刑之執行，有臺灣高等法院被告前案紀
    錄表附卷可考，其於有期徒刑執行完畢後 5年以內，故意再
    犯本案二件有期徒刑以上之罪，為累犯，均應加重其刑。爰
    審酌被告素行非佳（見臺灣高等法院被告前案紀錄表），不
    思以正當手段取得財物，竟竊取他人財物，造成他人之損害
    ，暨犯罪之動機、目的、手段、生活狀況、犯罪後尚知坦承
    犯行之態度等一切情狀，分別量處如主文所示之刑，並均諭
    知易科罰金之折算標準，且定其應執行刑，另諭知易科罰金
    之折算標準。
據上論斷，應依刑事訴訟法第 273條之1第1項、第299條第1項前
段，刑法第 320條第1項、第47條第1項、第41條第1項前段、第8
項、第51條第5款，刑法施行法第1條之1，判決如主文。
本案經檢察官張立中到庭執行職務。
中    華    民    國   100    年    8     月    31    日
                  刑事第四庭    法  官  曹庭毓
以上正本證明與原本無異。
如不服本判決應於收受送達後10日內向本院提出上訴書狀，並應
敘述具體理由。其未敘述上訴理由者，應於上訴期間屆滿後20日
內向本院補提理由書(均須按他造當事人之人數附繕本)「切勿逕
送上級法院」。告訴人或被害人如對於本判決不服者，應具備理
由請求檢察官上訴，其上訴期間之計算係以檢察官收受判決正本
之日期為準。
中    華    民    國   100    年    8     月    31    日
                                書記官
附錄本案論罪科刑法條全文：
刑法第320條第1項：
意圖為自己或第三人不法之所有，而竊取他人之動產者，為竊盜
罪，處5年以下有期徒刑、拘役或500元以下罰金。